臺灣板橋地方法院刑事判決　　　　　　　　　　　　　九十一年度易字第六二五號
　　公　訴　人　臺灣板橋地方法院檢察署檢察官
　　被　　　告　甲○○
　　選任辯護人　吳慶隆律師
右列被告因恐嚇（家庭暴力）案件，經檢察官提起公訴（九十一年度偵字第四三七號
），本院判決如左：
    主  文
甲○○連續以加害生命、身體之事，恐嚇他人致生危害於安全，處有期徒刑肆月，如
易科罰金，以佰元折壹日。
    事  實
一、甲○○與乙○○係夫妻關係，屬家庭暴力防治法第三條第一款之家庭成員，平日
    感情不睦，乙○○因此偕同兩名女兒返回娘家，甲○○因思念乙○○及其兩名女
    兒，欲促其等回家團聚，不思以正當方法為之，竟基於恐嚇之概括犯意，自民國
    九十年八月二十三日上午五時五十八分許起至同年月二十四日晚上十一時十分許
    止，連續多次自苗栗縣大營路五十九號住處，以其所有之0000000000
    號行動電話及（０三七）四八三六七九號市內電話，撥打至乙○○所有之000
    0000000號行動電話，分別以發送簡訊或於語音信箱內留言之方式，以「
    I WANT TO KILL YOUR FRIEND」等加害生命、身體或自由之事，恐嚇乙○○，致
    使乙○○於台北縣板橋市○○路十五巷二弄十八號娘家接收上開簡訊及語言留言
    後，因此心生畏懼，致生危害於乙○○之安全（犯罪之時間及手段均詳如附表所
    載）。
二、案經乙○○訴由台北縣警察局板橋分局報請臺灣板橋地方法院檢察署檢察官偵查
    起訴。
    理  由
一、訊據被告甲○○坦承有於右揭時地以前述方法發送如附表編號一至四所示之簡訊
    及於語音信箱內為附表編號五至七所示之留言等情不諱，惟矢口否認有恐嚇之犯
    行，並辯稱：伊係因乙○○偕同兩名女兒返回娘家，一時氣憤，欲使郭女回家及
    回電，而使用較為激烈的言語，實無恐嚇乙○○之意思云云。經查：右揭事實業
    據告訴人乙○○於偵審中指訴不移，並有顯示如附表編號一至四所示簡訊內容之
    手機照片共計十一張及如附表編號五至七所示語音留言之錄音譯文一份附卷可稽
    ；觀諸如附表所示之簡訊及語音留言內容，被告已明確表示欲加害乙○○及其家
    人、朋友之生命、身體或自由，客觀上足以使一般人心生畏怖，告訴人乙○○於
    偵審中亦陳明伊感覺相當害怕，且被告於警訊時亦坦承有恐嚇之犯行，是其上開
    所辯應係畏罪卸責之詞，不足探信。又被告聲請傳喚證人辛政雄、辛姿宜、黃武
    雄、羅濟屘、李太郎等人以證明被告平日未虐待乙○○，反而郭女家人曾至被告
    家中毆打被告及被告之父親辛政雄，本案發生後郭女曾對被告惡言相向云云，核
    與本件犯罪事實無關連性，無調查之必要。本案事證明確，被告之犯行洵堪認定
    。
二、被告以加害生命、身體或自由之事恐嚇乙○○，致郭女心生畏懼而危害於其人身
    安全，核被告所為，係犯刑法第三百零五條之恐嚇危害安全罪。被告先後多次恐
    嚇犯行，時間緊接，所犯為構成要件相同之罪名，顯係基於概括之犯意而反覆為
    之，應依連續犯規定論以情節較重之以加害生命及身體之事恐嚇乙○○（如附表
    編號五所示）一罪論，並加重其刑。又乙○○係被告之配偶，有戶口名簿影本一
    份在卷可考，二人間具有家庭暴力防治法第三條第一款之家庭成員關係，被告對
    乙○○故意實施上開恐嚇之精神上不法侵害之行為，屬家庭暴力防治法第二條第
    二款所稱之「家庭暴力罪」。爰審酌被告之素行、犯罪之動機、目的、手段、恐
    嚇之次數、犯罪所生危害及犯後未能坦承犯行，且未賠償被害人因此所生之精神
    上損害等一切情狀，量處如主文所示之刑，並諭知易科罰金之折算標準。
三、告訴人另指稱被告曾發送「I SAY DO MUST BE DO BECAUSE I HAVE NO ANYTHING
    」、「PLEASE PLEASE CALL ME I HAVE CRAZY」等簡訊及留言「還有你家最好不
    要拜祖先，我詛咒你，你家的人若誰去拜你家祖先，出去被車撞死」等語恐嚇乙
    ○○云云（見偵查卷所附告訴人於九十一年一月二十三日所撰刑事補充理由狀）
    ，核此部分簡訊及留言之內容，並未具體表示欲加害郭女或他人之生命、身體、
    自由、名譽或財產，客觀上不足以使人生畏怖之心，且以詛咒之方法非被告所能
    支配實施，則此部分與恐嚇罪之構成要件不符，公訴人亦未認定此部分構成恐嚇
    罪，附此敘明。
據上論斷，應依刑事訴訟法第二百九十九條第一項前段，刑法第五十六條、第三百零
五條、第四十一條第一項前段，罰金罰鍰提高標準條例第一條前段、第二條，判決如
主文。
本案經檢察官曾文鐘到庭執行職務。
中      華      民        國      九十一    年    三      月    十九    日
                                    臺灣板橋地方法院刑事第三庭
                                        法  官  樊  季  康
右正本證明與原本無異。
如不服本判決，應於判決送達後十日內，向本院提出上訴狀。
            書記官  馬  秀  芳
中      華      民        國      九十一    年    三      月   二十五  日
附錄本案所犯法條全文
刑法第三百零五條
以加害生命、身體、自由、名譽、財產之事恐嚇他人，致生危害於安全者，處二年以
下有期徒刑、拘役或三百元以下罰金。
附表：
┌─┬─────────┬────────────────┬──────┐
│編│犯   罪   時    間│犯      罪     之     手      段│備        註│
│號│                  │                                │            │
├─┼─────────┼────────────────┼──────┤
│一│九十年八月二十三日│甲○○以其所有之上開行動電話發送│            │
│  │上午五時五十八分許│簡訊「I WANT TO KILL YOUR FRIEND│            │
│  │                  │」（意指將殺死乙○○的朋友）至郭│        │
│  │                  │嫚丰所有之上開行動電話。        │            │
├─┼─────────┼────────────────┼──────┤
│二│九十年八月二十三日│甲○○以其所有之上開行動電話發送│            │
│  │中午十二時六分許  │簡訊「 I HOPE 25 YOU CARRY TWO  │            │
│  │                  │ KID  BACK  NO I WILL KILL ALL  │            │
│  │                  │BROKE PEOPLE THEN I WILL KILL   │            │
│  │                  │MYSELF」（意指希望郭曼丰在廿五日│            │
│  │                  │帶二個小孩回來，否則將殺死所有人│            │
│  │                  │後自殺）至乙○○所有之上開行動電│            │
│  │                  │話。                            │            │
├─┼─────────┼────────────────┼──────┤
│三│九十年八月二十三日│甲○○以其所有之上開行動電話發送│            │
│  │晚上九時卅七分許  │簡訊「 MISS LUE LET ME LOSE MY  │            │
│  ││CHILDREN I WILL LET HER  KID    │            │
│  │                  │LOSE MOTHER IF I  CANNT DO WELL │            │
│  │                  │MY NAME LET YOU CHANGE」（意指劉│            │
│  │                  │小姐讓我失去我的孩子，我將讓她的│            │
│  │                  │孩子失去媽媽，如果我不能做到，我│            │
│  │                  │的名字讓你改）至乙○○所有之上開│            │
│  │                  │行動電話。                      │            │
├─┼─────────┼────────────────┼──────┤
│四│九十年八月二十三日│甲○○以其所有之上開行動電話發送│            │
│  │晚上十時二十四分許│簡訊「I WILL LET YOUR BOYFRIEND │            │
│  │                  │DIE」（意指將讓乙○○的男友死） │            │
│  │                  │至乙○○所有之上開行動電話。    │            │
├─┼─────────┼────────────────┼──────┤
│五│九十年八月二十四日│甲○○以其所有之上開行動電話，留│            │
│  │晚上七時四十六分許│言「乙○○如果明天早上十點你沒有│            │
│  │                  │帶兩個小孩回來解釋所有東西清楚，│            │
│  │                  │試試看，我絕對讓你的爸媽，你家裡│            │
│  │                  │全家的人，生不得死，生不如死，求│            │
│  │                  │生不能，求死不能，試試看」至郭嫚│            │
│  │                  │丰所有上開行動電話之語音信箱內。│            │
├─┼─────────┼────────────────┼──────┤
│六│九十年八月二十四日│甲○○以上開市內電話，留言「郭嫚│            │
│  │晚上八時十三分    │丰這件事情，限你今天晚上十二點以│            │
│  │                  │前給我一個合理的解釋，如果你沒有│            │
│  │                  │給我一個合理的解釋，大家試試看，│            │
│  │                  │不要怪我心狠手辣」至乙○○所有上│            │
│  │                  │開行動電話之語音信箱內。        │            │
├─┼─────────┼────────────────┼──────┤
│七│九十年八月二十四日│甲○○以上開市內電話，留言「還有│            │
│  │晚上十一時十分許  │告訴你一件事，你書你也別想唸了，│            │
│  │                  │我絕對會讓你唸不下去的，試試看好│            │
│  │                  │了！」至乙○○所有上開行動電話之│            │
│  │                  │語音信箱內。                    │            │
└─┴─────────┴────────────────┴──────┘
